臺灣高等法院臺中分院刑事裁定
110年度聲再字第261號
再審聲請人  
即受判決人  曾國榮



上列再審聲請人即受判決人因妨害性自主案件，對於本院中華民
國108年5月8日108年度侵上訴字第22號第二審確定判決，聲請再
審，本院裁定如下：
    主  文
再審之聲請駁回。
    理  由
一、再審聲請人即受判決人聲請再審意旨略以：聲請人甲○○不服
    本院108年度侵上訴字第22號確定判決，提出下列新事證，
    聲請再審：
　㈠依據臺中市第五分局106年10月16日警詢筆錄第6頁之被害人
    （下稱甲女）稱「她因吃你買的豆花，當下吃的豆花苦苦的
    疑似有加酒，吃完後就頭昏很想睡，你於所買的豆花內有無
    加任何物品？」；甲女於106年9月29日警詢筆錄第6頁陳述
    ：聲請人好像有喝酒，身上有酒味，而且他前一晚來時有帶
    威士忌，而且我的豆花那個苦味感覺是有摻入酒，聞起來有
    酒味。以這2份筆錄乃可認定此為甲女之個人想像，亦證明
    豆花並非聲請人直接取給甲女食用，且依106年9月29日警詢
    筆錄第5頁，甲女陳述遭聲請人侵害時，竟還知道且看到聲
    請人拿阿嬤的藥走出去，足認定甲女辯解吃完豆花後的暈昏
    狀況，恐為不實。據得知甲女有服用安眠藥劑的習慣，本案
    卷宗雖有其就診紀錄，惟未詳查該診所是否有開立檢驗報告
    檢出之藥物予甲女；雇主洪月嬌本身也有開立本案檢出之藥
    物，甲女為雇主保管及餵食藥物之責；且證人游○○亦自承她
    有將安眠藥給甲女，以留備給她母親使用等情，聲請人認為
    安眠藥恐為甲女自行服用。案發時間與甲女報案時間差距6～
    8小時以上，如何確認其服用藥物時間為被害時間，並吻合
    其劑量發揮藥力的時間，而內政部警政署刑事警察局鑑定書
    之鑑定結論為：本案證物未檢出足資比對結果，無法與涉嫌
    人甲○○比對。在藥劑皆未詳實查證取得及放置等事實，判決
    內容僅記載聲請人以不詳方式取得其女友游○○之鎮定安眠劑
    ，且甲女以酒為想像，判決內容卻以不明確之文字記載帶過
    ，顯然嚴重影響聲請人之權益，有違刑事訴訟法第155條證
    據能力與自由心證，不得違背經驗法則及論理法則。
　㈡再臺中地方檢察署107年1月23日偵訊第4頁，證人游○○的問答
    ：案發當天被告穿什麼樣的衣服？其回答被告當時不是穿內
    褲且為有拉鍊跟褲頭的褲子，並描述其相關過程不合理之處
    ，再下一個問答更呈現證人對甲女的質疑；甲女陳述事件發
    生過程及發生時間皆前後不一，顯為編造謊言的明顯破綻，
    無奈未得承審查證，聲請人於20日早上5點多即離開該住處
    ，甲女卻稱發生時間為6-7點，可查閱住處監視器佐證，且
    聲請人於7點多接到游○○電話提及此事，聲請人亦建議她們
    去報案，足以證明聲請人未侵害甲女。
　㈢甲女過往服務態度及私生活頗有爭議，被照顧之洪○○曾於107
    年1月23日偵訊第4頁說到：她照顧我的時候她很喜歡一直講
    電話、喜歡唱歌、喜歡玩。再依外勞逃逸或不願意服務之意
    圖，皆有可能使用各種理由來推託服務對象，使他們可以合
    理離開雇主，再找較輕鬆的看護對象。甲女原服務之外勞仲
    介公司管理員曾告知，甲女曾利用類似方法向公司回報說遭
    男性雇主毛手毛腳，實際查證卻是甲女本身為逃避勞累工作
    ，誣陷雇主，可以向仲介公司查證甲女相關行為，得佐證聲
    請人及證人的證詞。以上均可成為新事證，請准予再審等語
    。
二、按有罪之判決確定後，因發現新事實或新證據，單獨或與先
    前之證據綜合判斷，足認受有罪判決之人應受無罪、免訴、
    免刑或輕於原判決所認罪名之判決者，為受判決人之利益，
    得聲請再審。上開新事實或新證據，指判決確定前已存在或
    成立而未及調查斟酌，及判決確定後始存在或成立之事實、
    證據，修正後刑事訴訟法第420條第1項第6款、第3項定有明
    文。此之新證據，以該證據是否具有「未判斷資料性」而定
    其新規性，應先於證據確實性（重在「證據證明力」），優
    先審查；如係已提出之證據，經原法院審酌捨棄不採者，即
    不具備新規性；倘提出所主張之新事實或新證據（含原法院
    敘明無調查必要者），單獨或與先前之證據綜合判斷，倘無
    法產生合理懷疑，不足以動搖原確定判決所認定之事實者，
    亦無准予再審之餘地（最高法院106年度台抗字第554號刑事
    裁定意旨參照）。聲請再審之理由，如僅係對原確定判決之
    認定事實再行爭辯，或對原確定判決採證認事職權之適法行
    使，任意指摘，或對法院依職權取捨證據持相異評價，而原
    審法院即使審酌上開證據，亦無法動搖原確定判決之結果者
    ，亦不符合此條款所定提起再審的要件（最高法院108年度
    台抗字第728號刑事裁定意旨參照）。又刑事訴訟之再審制
    度，係為確定判決認定事實錯誤而設之救濟程序，故為受判
    決人利益聲請再審者，必其聲請合於刑事訴訟法第420條第1
    項第1款至第6款或第421條所定之情形，始得為之，此與非
    常上訴程序旨在糾正確定裁判之審判違背法令者，並不相同
    ，如對於確定裁判認係以違背法令之理由聲明不服，則應依
    非常上訴程序尋求救濟（最高法院108年度台抗字第1289號
    刑事裁定意旨參照）。
三、經查：
　㈠聲請人前經臺灣臺中地方法院（下稱臺中地院）107年度侵訴
    字第153號刑事判決，認係犯刑法第224條之1之對於女子以
    藥劑犯強制猥褻罪，判處有期徒刑3年6月（累犯），被告提
    起上訴，經本院108年度侵上訴字第22號刑事判決駁回上訴
    ，聲請人上訴於最高法院，再經最高法院以109年度台上字
    第1761號刑事判決駁回上訴而告確定，依刑事訴訟法第426
    條第3項規定，本院為本件再審管轄法院，合先說明。
　㈡本件原確定判決（即本院108年度侵上訴字第22號刑事判決）
    ，依憑甲女於警詢及107年3月7日偵訊之證述、證人游○○於1
    07年1月23日偵訊之證述，佐以受理疑似性侵害事件驗傷診
    斷書、臺北榮民總醫院臨床毒物與職業醫學科檢驗報告（檢
    驗結果為：甲女之尿液及血清檢出第四級管制藥品苯二氮平
    類鎮定安眠劑Alprazolam【阿普唑他】及其代謝物、鎮定安
    眠劑Zolpidem【佐沛眠】成分，與游○○至元亨診所就診所領
    得之藥物成分相符）、衛生福利部食品藥物管理署107年1月
    15日FDA管字第1079900071號函、元亨診所函附游○○病歷等
    證據資料，而認甲女之證述可採；就聲請人對於案發當天究
    於何時如何知悉甲女向游○○反應遭猥褻、究有無與甲女有何
    等之身體接觸、是否知悉游○○有就診領用安眠藥等節，其辯
    解除與甲女、游○○之證述多處不符外，亦前後不一且相互矛
    盾，並斟酌游○○偵查中已明確證稱未曾將安眠藥交予甲女服
    用，也會知悉藥物份量有無短少，卻於聲請人臺中地院準備
    程序為前開辯解後，始於審理時配合改稱曾將安眠藥剪半供
    甲女拿給洪○○服用，顯有特意製造甲女拿取安眠藥管道以迴
    護聲請人之嫌。衡諸甲女於案發初始甚因擔心麻煩而不願報
    警，再於107年2月22日以「為息事寧人」為由，具狀撤回告
    訴，甲女實無故意設詞誣指聲請人之可能等情，認聲請人所
    辯不足憑採，及聲請人確有對女子以藥劑犯強制猥褻罪之犯
    行。嗣經聲請人上訴至最高法院，業由最高法院略以：本院
    108年度侵上訴字第22號刑事判決綜合全案辯論意旨及調查
    證據所得，依法認定聲請人有其事實欄所載犯行，已載敘所
    憑之證據與憑以認定之理由，並就如何認定：聲請人之不利
    己供述，與事實相符，可以採取；甲女在警詢、偵查中之指
    證，如何可以採信；證人游○○在偵查及審理中之證詞，何者
    可採，何者不足採憑；證人洪○○在審理中之證言，如何不足
    資為有利上訴人即本件聲請人之認定，均已詳敘其取捨證據
    之依據及理由；並就聲請人否認犯罪所執各項辯解，認俱不
    足採納，亦依卷內證據資料予以指駁及說明。所為論斷並無
    悖於論理法則與經驗法則，且有卷內證據資料可資覆按，核
    屬事實審採證認事職權之適法行使，尚無上訴意旨所指之判
    決理由不備及採證違法，亦無單憑甲女於警詢中之陳述，即
    逕行認定上訴人犯罪之情形，認聲請人係對原確定判決採證
    認事職權之適法行使，任意指為違法，其上訴違背法律上之
    程式等語。佐以聲請人就原確定判決前次再審之聲請，經本
    院110年度聲再字第98號裁定以聲請人之聲請事由，均不符
    合再審聲請之法定要件，予以駁回，聲請人不服向最高法院
    提起抗告，甫經最高法院110年台抗字第1065號裁定略以：
    抗告意旨猶執甲女、游○○所為不利之證詞，不具證據能力，
    不足採信，並以豆花為游○○交予甲女食用，甲女無受其暴力
    威脅，臺北榮民總醫院出具檢驗報告無法證明服用藥劑時間
    、劑量，未採納洪○○有利抗告人即本件聲請人之證詞等，主
    張無涉以藥劑強制猥褻犯行，原裁定駁回其再審聲請，尚有
    未當等語，無非係以其主觀上自認符合再審要件之新證據，
    就原裁定已論駁之事項，徒憑己意，再事爭辯，及對於原確
    定判決採證認事之職權行使，任意指摘違法，應認其抗告為
    無理由，予以駁回在案。
　㈢聲請人此次聲請再審意旨，仍係泛稱聲請人未為犯行、甲女
    證詞不足採信、原審未採納游○○、洪○○有利聲請人之證詞有
    誤，而主張應查證藥劑取得及放置等事實、查閱住處監視器
    或查證過往甲女相關行為云云。然查，聲請人所辯不可採，
    其確有原確定判決所認定之犯行，甲女於警詢及偵訊中業已
    證述明確，可以採信，證人游○○在偵查及審理中之證詞，何
    者可採，何者不足採憑及證人洪○○在審理中之證言，不足資
    為有利件聲請人之認定，業如前述。是上開證據方法不論單
    獨或與先前之證據綜合判斷，均不足以動搖原確定判決所認
    定之事實，而得據以為聲請人無罪、免訴、免刑或輕於原確
    定判決所認定罪名之判決，亦不符合新事實或新證據必須具
    有確實性之要件，且本院亦認無查證之必要。是聲請人以應
    查證上開事項為由聲請再審，核與判決確定後發現新事實或
    新證據，單獨或與先前之證據綜合判斷結果，合理相信足以
    動搖原確定判決之情形不合，其此部分之聲請顯無理由，應
    予駁回。
　㈣聲請人聲請再審之理由，另指摘原確定判決採證及認事用法
    有誤云云，均係針對原確定判決據為認定事實基礎之證據證
    明力，及其綜合判斷各項證據資料結果而得心證之理由再事
    爭執，或對原確定判決取捨證據持相異評價，指摘原確定判
    決理由不備、理由矛盾、證據調查未盡之違背法令，顯非新
    事實或新證據甚明，核與刑事訴訟法第420條第1項第6款、
    第3項規定之要件不符，亦核無事訴訟法第420條第1項其他
    各款所定之情形。原確定判決縱有聲請意旨所指違反刑事訴
    訟法第155條等規定判決違背法令等情形，亦屬是否得據以
    聲請最高檢察署檢察總長提起非常上訴之問題，與再審程序
    係就原確定判決認定事實是否錯誤之救濟制度無涉，洵非聲
    請再審所得救濟。
四、綜上所述，本件聲請人所執前揭再審聲請意旨，係對原確定
    判決已詳為說明及審酌之事項，徒憑己見而為不同之評價，
    或屬違背法令情形而非屬再審範圍，或不符合刑事訴訟法第
    420條第1項第6款規定之再審事由，是其再審之聲請，部分
    不合法且無可補正，部分顯無理由，應予駁回。
五、聲請再審之案件，除顯無必要者外，應通知聲請人及其代理
    人到場，並聽取檢察官及受判決人之意見，但無正當理由不
    到場，或陳明不願到場者，不在此限；又此所稱顯無必要者
    ，係指聲請顯屬程序上不合法且無可補正或顯無理由而應逕
    予駁回。刑事訴訟法第429條之2、法院辦理刑事訴訟案件應
    行注意事項第177條之4分別定有明文。本件再審之聲請，部
    分不合法且無可補正，部分顯無理由，均於法不合，有如前
    述，自無通知再審聲請人到場之必要，附此說明。
六、依刑事訴訟法第433條、第434條第1項，裁定如主文。
中　　華　　民　　國　　110 　年　　9 　　月　　13　　日
           刑事第六庭    審判長法　官  唐  光  義
　　　　　　　　　　　　　　   法　官  劉  柏  駿
　　 　　　　　　　　　　      法　官  許  冰  芬       
　　　　　　　　　　　　　　　                    
以上正本證明與原本無異。     
如不服本裁定，應於收受送達後10日內向本院提出抗告書狀(須
附繕本)。因疫情而遲誤不變期間，得向法院聲請回復原狀。

                               書記官  陳  怡  芳 

中　　華　　民　　國　　110 　年　　9 　　月　　13　　日